# 云信上的资金是否属于商业票据

提问人：hedongtan 时间：2018-05-09 12:22:18
陈老师，你好，根据中车的的云信业务介绍，云信是一款用互联网思维打造的创新型企业结算方式，可以实现各级供应商都能共享优质企业信用价值。云信作为一种可流转、可融资、可拆分的电子付款承诺函，是现金、银票、商票等既有结算方式的一种重要补充，可以降低供应链内各企业现金持有成本、银票开具的隐性和显性成本、商票的供应商融资成本，实现传统产业与互联网、与金融的相互融合。 供应商从中车集团接收云信资金，云信资金不能立即提现，云信承诺付款日为 6 个月后，如企业需立即提现，需支付一笔融资费（云信会标注融资利率），请问供应商收到云信资金应如何进行会计处理？这种云信资金是否应放在商业承兑汇票核算？

回答人：chenyiwei
个人理解，“云信”是依托中车集团的整体商业信用，可在一定范围内流转的准支付手段，可以将其看作商业承兑汇票，在应收票据中核算。